臺灣高雄地方法院刑事判決　　　　　　 94年度簡上字第622號
上　訴　人　臺灣高雄地方法院檢察署檢察官
被　　　告　丁○○
　　　　　　　　　　現另案於武陵監獄執行中
上列被告因竊盜案件，不服臺灣高雄地方法院高雄簡易庭94年度
簡字第2982號中華民國94年5 月31日第一審判決（聲請簡易處刑
案號：臺灣高雄地方法院檢察署94年度偵字第3383號），提起上
訴，並移送併案（同署94年度偵字第13732 號、第14516 號、速
偵字第1167號），本院管轄第二審之合議庭判決如下︰
    主  文
原判決撤銷。
丁○○共同連續竊盜，累犯，處有期徒刑陸月，如易科罰金，以
佰元折算壹日。
    事  實
一、丁○○前因贓物案件，經台灣桃園地方法院於民國（下同）
    90 年12 月3 日以90年度壢簡字第1239號刑事簡易判決判處
    有期徒刑3 月，於91年1 月28日確定，又因竊盜案件，經台
    灣桃園地方法院於91年1 月14日以90年度易字第2918號刑事
    判決判處有期徒刑10月，於91年3 月5 日確定，上開2 罪接
    續執行，於92年12月29日縮刑期滿執行完畢。丁○○竟又單
    獨1 人或共同意圖為自己不法之所有，並基於概括之犯意，
    先後（1）與 葉明瑞（為前案確定判決效力所及，而另經檢
    察官為不起訴處分）於94年01月29日12時30分許，由葉明瑞
    駕駛車號XX—4453號租賃自用小貨車搭載丁○○，行經高雄
    市○○區○○路8 之2 號前，見擺放該處甲○○所有之不銹
    鋼拒馬2 個無人看管，認有機可趁，遂共同以徒手竊取上開
    拒馬2 個得逞，並以上開自用小貨車載運至高雄市○○區○○路290 號「建興資源回收廠」，以每公斤新台幣（下同）
    25 元 ，共375 元之價格，售予不知情之林春蘭，所得款項
    由2人 均分，嗣因甲○○發覺遭竊而報警，經警透過遭竊時
    之監視錄影畫面，於同日17時15分許，在高雄市三民區○○○路2 號前，循線逮捕丁○○與葉明瑞，並查獲上開拒馬2
    個（已領回）及贓款375 元；（2）於94 年6 月14日中午12
    時10分許，在高雄縣橋頭鄉「高雄捷運工地」旁，以徒手搬
    運之方式，竊取「恆億營造有限公司」所有工地鋼筋65條（
    重約336 公斤，價值約新台幣50 40 元），得手後將鋼筋置
    車號CJQ-181 號重型機車腳踏板上迅速離去，嗣騎乘上開機
    車載運上開竊得之鋼筋欲前往高雄市楠梓地區變賣時，為警
    於同日13時15分許，在高雄縣橋頭鄉省道溪青埔橋南下車道
    旁查獲；（3）於94 年6 月20日上午7 時許，在高雄市左營
    區○○○路63巷6 號前，見乙○○所有車牌號碼XRC-861 重
    型機車1 部（價值約新台幣3000元），鑰匙未取走，乃啟動
    後加以竊取，得手後作為自己代步之用，嗣於同年月22日凌
    晨5 時45分許，騎乘上開竊得之重型機車，行經高雄市鼓山
    區○○○○ 路與美術北1 街口時，為警攔檢而查獲；（4）
    於94年7 月12日15時許，在高雄市左營區○○○街城隍廟對
    面，見蔡文榮所有並為蔡文榮之兄戊○○所使用且停放於該
    處之車牌號碼XDW ─333 號機車鑰匙未取下，竟意圖為自己
    不法之所有，直接啟動該機車後加以竊取，得手後供己騎用
    ，嗣於翌日15時許，在高雄市左營區○○○街城隍廟側門為
    警查獲。
二、案經高雄市政府警察局苓雅分局移送台灣高雄地方法院檢察
    署檢察官聲請簡易判決處刑及移送併辦。
    理  由
一、按被告以外之人於審判外之陳述雖不符刑事訴訟法第159 條
    之1 至之4 等4 條之規定，而經當事人於審判程序同意作為
    證據，法院審酌該言詞陳述或書面陳述作成時之情況，認為
    適當者，亦得為證據，刑事訴訟法第159 條之5 第1 項定有
    明文。其立法意旨在於傳聞證據未經當事人之反對詰問予以
    核實，原則上先予排除，惟若當事人已放棄反對詰問權，於
    審判程序中表明同意該等傳聞證據可作為證據，基於尊重當
    事人對傳聞證據之處分權，及證據資料愈豐富，愈有助於真
    實發見之理念，且強化言詞辯論主義，使訴訟程序得以順暢
    進行，上開傳聞證據亦具有證據能力。本件證人即告訴代理
    人丙○○、證人即被害人戊○○、乙○○、甲○○、證人吳
    佳嬣、謝克森、林春蘭於警訊中所為陳述，其性質雖屬傳聞
    證據，又查無符合同法第159 條之1 至之4 等前4 條之情形
    ，但其等所為之上開警詢筆錄內容，經於審判期日提示予被
    告審視內容，被告同意將其等之陳述作為證據，本院審酌其
    等於警訊之陳述作為本案之證據亦屬適當，爰認其等於警訊
    中之證言具有證據能力，先予敘明。
二、上開犯罪事實業據被告丁○○於本院審理中坦承不諱，復經
    證人即告訴代理人丙○○、證人即被害人戊○○、乙○○、
    甲○○、證人吳佳嬣、謝克森、林春蘭分別於警訊中證述明
    確，並有贓物認領保管單3 紙、車輛協尋電腦輸入單、尋獲
    電腦輸入單、查獲車輛認可資料各2 紙附卷可稽；從而，罪
    證明確，被告犯行堪以認定。
三、核被告所為，係犯刑法第320 條第1 項之竊盜罪。被告與另
    案被告葉明瑞間就上開事實欄（1）所 述之竊盜犯行，彼此
    間有犯意聯絡及行為分擔，應論以共同正犯。被告上開4 次
    竊盜犯行，時間緊接，犯罪構成要件相同，顯係基於概括犯
    意反覆為之，應依連續犯之規定論以1 罪，並依法加重其刑
    。被告曾受上開有期徒刑之執行，有其台灣高等法院被告前
    案紀錄表1 份在卷可查，其於執行完畢後5 年內再犯本件有
    期徒刑以上之罪，為累犯，應依刑法第47條規定加重其刑。
    本件上開事實欄（2 ）（3）（4）部分所述之被告犯行，與
    聲請簡易判決部分即事實欄（1）所 述之被告犯行，有連續
    犯之裁判上一罪關係，為聲請簡易判決效力所及，本院自得
    一併審理。
四、原審予以論罪科刑，固非無見，惟查，原審未及就被告上開
    事實欄（2）（3）（4）部 分之犯行一併審酌，自有未合。
    檢察官上訴意旨，執此指摘原判決不當，為有理由，應由本
    院將原判決撤銷改判。審酌被告正值青壯之年，不思以正當
    途徑獲取財物，竟行竊他人所有之財物，危害社會治安，惟
    念其所竊取之物價值尚非重大，且多經被害人領回降低犯罪
    之損害，又犯後坦承犯行態度尚佳等一切情狀，量處如主文
    所示之刑，並諭知易科罰金之折算標準。又扣案之鑰匙2 只
    ，並非違禁物，且無證據證明係被告所有供本件犯罪所物，
    爰不予宣告沒收，併此敘明。
據上論斷，應依刑事訴訟法第455 條之1 第1 項前段、第3 項、
第36 9條第1 項前段、第364 條、第299 條第1 項前段，刑法第
28條、56條、第320 條第1 項、第47條、第41條第1 項，罰金罰
鍰提高標準條例第1 條前段、第2 條，判決如主文。
中　　華　　民　　國　　94　　年　　11　　月　　7 　　日
                  刑事第五庭    審判長法　官  李嘉興
                                      法  官  楊筑婷
                                      法  官  林俊寬
以上證明與原本無異。
如不服本判決，應於判決送達後10日內，向本院提出上訴狀。
中　　華　　民　　國　　94　　年　　11　　月　　7 　　日
                                      書記官  蔡淑貞
